臺灣高等法院高雄分院民事裁定
111年度家抗字第9號
抗  告  人  張慧儀  
            陶奕丞  
上  一  人
法定代理人  張清華  

相  對  人  陶品妤  


上列當事人間請求分割遺產(核定訴訟標的價額)事件，抗告人對
於民國111年1月10日臺灣高雄少年及家事法院111年度家補字第3
3號所為裁定提起抗告，本院裁定如下：
    主  文
原裁定關於核定訴訟標的價額部分廢棄。
本件訴訟標的價額核定為新臺幣捌拾肆萬肆仟玖佰元。
抗告訴訟費用由相對人負擔。
    理  由
一、本件相對人係請求就兩造之被繼承人陶世安之遺產即坐落高
    雄市○○區○○段0000○00地號土地及其上同段OOOO建號即門牌
    號碼高雄市○○區○○○路00巷000號建物（下稱系爭不動產）為
    分割，此訴訟標的之法律關係對於兩造必須合一確定，故本
    件雖僅抗告人甲○○提起抗告，依民事訴訟法第56條第1項第1
     款規定，其效力及於乙○○，爰併列乙○○為抗告人，先予敘
    明。
二、抗告意旨略以：抗告人甲○○為陶世安之配偶，抗告人乙○○及
    相對人為陶世安之子女，系爭不動產係甲○○借名登記在陶世
    安名下，非陶世安之遺產。又縱認系爭不動產為陶世安之遺
    產，甲○○為香港居民，對系爭不動產有繼承權利，原裁定認
    甲○○無繼承權，顯有違誤。為此，提起抗告，求予廢棄原裁
    定。
三、按訴訟標的之價額，由法院核定；核定訴訟標的之價額，以
    起訴時之交易價額為準；無交易價額者，以原告就訴訟標的
    所有之利益為準，民事訴訟法第77條之1第1項、第2項定有
    明文。而法院核定訴訟標的之價額，應以原告起訴主張之原
    因事實為核計依據。次按請求分割遺產之訴，其訴訟標的之
    價額，參照民事訴訟法第77條之11規定意旨，應依原告所主
    張全部遺產於起訴時之總價額，按原告應繼分之比例定之。
    上開規定，依家事事件法第51條規定，於家事訴訟事件準用
    之。查兩造均為陶世安之繼承人，相對人所主張陶世安全部
    遺產僅系爭不動產，起訴時之價值為新台幣（下同）2,534,
    700元，有戶籍謄本、繼承系統表、遺產稅財產參考清單在
    卷可佐；又甲○○為陶世安之配偶，相對人與乙○○為陶世安之
    子女，依法其三人之應繼分均為3分之1，且甲○○抗辯其為香
    港居民一節，業據提出香港永久性居民身分證為證，自形式
    上觀之，尚無從逕認甲○○為大陸地區人民而依法不得繼承系
    爭不動產，是本件訴訟標的價額之核算，仍應依相對人之應
    繼分比例3分之1計算之。依此計算，本件訴訟標的價額為84
    4,900元（計算式：2,534,700×1/3＝844,900）。
四、綜上所述，本件訴訟標的價額應核定為844,900元，原裁定
    以1,267,350元核定本件訴訟標的價額，尚有未洽，抗告意
    旨指摘原裁定關於核定訴訟標的價額部分不當，聲明廢棄，
    為有理由，爰由本院將原裁定關於核定訴訟標的價額部分廢
    棄，並核定如主文第二項所示。又本件訴訟標的之價額既經
    廢棄，原裁定所命補繳裁判費數額部分，應由原法院另為處
    理，附此敘明。
五、據上論結，本件抗告為有理由，爰裁定如主文。
中　　華　　民　　國　　111 　年　　3 　　月　　17　　日
                            家事法庭
                                審判長法  官  魏式璧
                                      法  官  賴文姍
                                      法  官  黃悅璇
以上正本證明與原本無異。
本件不得再抗告。
中　　華　　民　　國　　111 　年　　3 　　月　　17　　日
                                      書記官  黃楠婷